臺灣高等法院高雄分院刑事判決　　　　 96年度上訴字第512號
上　訴　人　臺灣高雄地方法院檢察署檢察官
上　訴　人
即　被　告　甲○○
　　　　　　　　　　（現另案在高雄第二監獄執行）
上列上訴人因被告違反毒品危害防制條例案件，不服臺灣高雄地
方法院95年度訴字第4613號中華民國95年11月23日第一審判決（
起訴案號：臺灣高雄地方法院檢察署95年度毒偵字第8670號），
提起上訴（移送本院併辦案號：同署96年度毒偵字第1514、2091
號），本院判決如下：
    主  文
原判決關於施用第一級毒品部分及定執行刑撤銷。
甲○○施用第一級毒品，累犯，處有期徒刑壹年。
    事  實
一、甲○○前於民國82年間因違反肅清煙毒條例案件，經臺灣高
    雄地方法院以82年度訴字第3225號判處有期徒刑3 年2 月確
    定，復於83年間因違反肅清煙毒條例案件，經本院以83年度
    上訴字第1938號判處3 年3 月確定，上開2 罪接續執行，於
    83年4 月27日入監執行，於85年5 月15日因縮短刑期假釋出
    監，又於86年間再犯搶奪案件，經撤銷假釋，且經臺灣高雄
    地方法院以86年度訴字第2002號判處有期徒刑1 年2 月確定
    ，再因違反肅清煙毒條例案件，經該院以86年度訴字第2443
    號判處有期徒刑3 年4 月確定，上開2 罪經定應執行刑為4
    年4 月，於86年11月20日入監執行，於90年7 月13日因縮短
    刑期假釋出監，又因撤銷假釋，而於91年5 月16日入監執行
    殘刑有期徒刑3 年10月27日，並於95年2 月4 日縮短刑期執
    行完畢。另因施用毒品案件，經臺灣高雄地方法院以90年度
    毒聲字第6265號裁定送觀察、勒戒後，認有繼續施用毒品之
    傾向，再經該院以90年度毒聲字第6777號裁定令入強制戒治
    處所施以強制戒治，於入所戒治期間經評定為合格，該院復
    以91年度毒聲字第2155號裁定停止戒治，所餘戒治期間，付
    保護管束，於91年11月8 日保護管束期滿，且經臺灣高雄地
    方法院檢察署檢察官於91年11月18日以91年度戒毒偵字第
    1058號不起訴處分書為不起訴處分確定。詎猶不知戒除毒癮
    ，明知海洛因為毒品危害防制條例第2 條第2 項第1 款明定
    之第一級毒品，不得施用或持有，仍於前述強制戒治執行完
    畢釋放後5 年內，復基於施用第一級毒品海洛因之集合犯意
    ，自95年10月9 日下午約2 、3 時起至同年11月24日上午9
    時許止，在高雄市旗津區海岸公園廁所內，以將海洛因摻水
    置入注射針筒內，再注射於其身體之方式，施用海洛因，平
    均每天施用1 次，嗣分別於(一)95年10月11日下午3 時30分許
    ，在高雄市旗津區○○○路與旗港路口；(二)同年11月4 日11
    時30分，在高雄市○鎮區○○路台糖大型車輛停車場；(三)同
    年11月24日在高雄市旗津區安住巷98之1 號前，均因竊盜案
    為警查獲，員警經其同意採集尿液送驗，其尿液均呈嗎啡陽
    性反應，始查獲其施用海洛因之情。
二、案經高雄市政府警察局鼓山分局報請臺灣高雄地方法院檢察
    署檢察官偵查起訴及移送本院併案審理。
    理  由
一、訊據上訴人即被告甲○○對於前揭施用第一級毒品海洛因之
    事實坦承不諱，且被告先後為警查獲後所採集之尿液，經送
    檢驗結果，均呈海洛因代謝後之嗎啡陽性反應，有查獲毒品
    案件嫌疑人尿液代碼姓名對照登記表、濫用藥物尿液檢體監
    管記錄表、高雄市立凱旋醫院95年10月23日、11月10日、12
    月11日濫用藥物尿液檢驗報告附卷可稽，足認被告之自白核
    與事實相符，自堪信為真實，而得為認定被告犯罪之證據。
    又被告於90年間因施用毒品案件，經裁定送強制戒治，於91
    年11月8 日期滿，有臺灣高等法院被告前案紀錄表在卷可參
    ，顯見被告係於強制戒治執行完畢後再犯本件施用毒品犯行
    ，是其犯罪事證明確，應予依法論科。
二、按海洛因為毒品危害防制條例第2 條第2 項第1 款所明定之
    第一級毒品，核被告施用海洛因之行為，係犯該條例第10條
    第1 項之施用第一級毒品罪，被告持有海洛因進而施用，其
    持有之低度行為，應為施用之高度行為所吸收，不另論罪。
    又被告雖有多次施用第一級毒品之行為，惟其時間均在95年
    7 月1 日以後，且係因已成癮而無法戒除，乃反覆於短時間
    內密集所為，應屬集合犯之包括單純一罪，公訴人雖僅就第
    一次於95年10月11日查獲前被告施用第一級毒品之犯行起訴
    ，惟被告嗣後至同年11月24日止之施用第一級毒品犯行，與
    起訴部分有集合犯之單純一罪關係，為起訴效力所及，本院
    仍得一併予以審理。又被告曾因搶奪及違反肅清煙毒條例案
    件，分別經法院判處有期徒刑1 年2 月、3 年4 月確定，並
    經裁定應執行有期徒刑4 年4 月，於95年2 月4 日執行完畢
    ，此經被告供認在卷，並有臺灣高等法院被告前案紀錄表附
    卷可考，其於5 年以內再故意犯本件有期徒刑以上之罪，應
    依刑法第47條第1 項之規定，以累犯論處，並加重其刑。
三、原審予以論罪科刑，固非無見，然查原審就被告於95年10月
    11日被查獲後施用海洛因之犯行，未予一併審理，尚有未洽
    ，檢察官及被告上訴執此指摘原判決此部分不當，為有理由
    ，應由本院將原判決施用第一級毒品部分及定執行刑撤銷，
    審酌被告前因屢犯施用毒品案件，迭經法院判刑，復經觀察
    勒戒及強制戒治後，猶再施用，足見其惡習已深，戒絕毒癮
    之意志不堅，且因施用毒品而再衍生竊盜案件，亦見其施用
    毒品不僅戕害自身健康，且並侵害他人財產法益，影響社會
    治安，惟念其犯後坦承犯行，態度尚堪良好等一切情狀，爰
    予科處有期徒刑1 年。
四、被告施用第二級毒品部分，業經原審判刑確定，故不另論列
    ，附此明。
據上論斷，應依刑事訴訟法第369 條第1 項前段、第364 條、第
299 條第1 項前段，毒品危害防制條例第10條第1 項，刑法第11
條前段、第47條第1 項，判決如主文。
本案經檢察官許月雲到庭執行職務。
中　　華　　民　　國　　96　　年　　4 　　月　　10　　日
                  刑事第四庭    審判長法  官  蕭權閔
                                      法  官  吳進寶
                                      法  官  陳吉雄
以上正本證明與原本無異。
如不服本判決應於收受本判決後10日內向本院提出上訴書狀，其
未敘述上訴理由者，並得於提起上訴後10日內向本院補提理由書
狀（均須按他造當事人之人數附繕本）「切勿逕送上級法院」。
中　　華　　民　　國　　96　　年　　4 　　月　　11　　日
　　　　　　　　　　　　　　　　　　　書記官  梁美姿
附錄本件判決論罪科刑法條：
毒品危害防制條例第10條第1項
施用第一級毒品者，處 6 月以上 5 年以下有期徒刑。
                                                      Q
